臺灣新竹地方法院交通裁定　　　　　　　94年度交聲字第49號
移送機關即　　交通部公路總局新竹區監理所新竹市監理站
原處分機關
異　議　人　甲○○
即受處分人
上列異議人因違反道路交通管理處罰條例案件，對交通部公路總
局新竹區監理所新竹市監理站九十四年一月十八日竹監新五字第
裁５１─Ｚ00000000號違反道路交通管理事件裁決處分
，聲明異議，本院裁定如下：
    主  文
異議駁回。
    理  由
一、按汽車所有人、駕駛人違反道路交通管理，經主管機關裁決
    後逾十五日未向管轄地方法院聲明異議，或其聲明異議經法
    院裁定確定，而不依裁決或裁定繳納罰鍰或不繳送汽車牌照
    、駕駛執照者，罰鍰不繳者，按其罰鍰數額，易處吊扣汽車
    牌照或駕駛執照一個月至三個月；不依期限繳送汽車牌照或
    駕駛執照者，吊銷其汽車牌照或駕駛執照。汽車駕駛人，曾
    依本條例其他各條規定吊銷駕駛執照者，一年內不得考領駕
    駛執照。按汽車駕駛人，未領有駕駛執照駕車者，處新臺幣
    六千元以上一萬二千元以下罰鍰，並當場禁止其駕駛及扣留
    其車輛牌照；道路交通管理處罰條例第六十五條第一項第三
    款、第六十七條第三項、第二十一條第一項第一款分別定有
    明文。
二、本件原處分機關處分意旨略以：異議人於民國九十三年十二
    月六日上午七時四十三分許，駕駛車號ＤＮ－３６８５號自
    小客車，行經國道一號高速公路南下九十二公里處之路肩，
    為警以公警局交字第Ｚ00000000號舉發，嗣移送原
    處分機關，經查出異議人之駕駛執照已於九十三年七月十二
    日起吊銷一年（係因異議人前於九十三年一月三十一日上午
    十時二十一分，駕駛車號ＪＳ－３７１９號自小客貨車，行
    經新竹市○○路與經國路口未繫安全帶，為警當場以竹市警
    交字第Ｅ00000000號舉發，異議人未依期限到案，
    原處分機關乃於九十三年五月二十七日以竹監新五字第裁５
    １─Ｅ00000000號裁處異議人罰鍰一千五百元，嗣
    異議人並未繳納罰鍰或繳送駕照吊扣，原處分機關乃依照道
    路交通管理處罰條例第六十五條第一項第三款【移送書之意
    見誤載為第一款】、第六十七條第三項之規定，逕予註銷異
    議人之駕駛執照，期間為九十三年七月十二日至九十四年七
    月十一日），故再經國道警察於九十三年十二月十八日補掣
    以公警局交字第Ｚ00000000號舉發異議人無照駕駛
    ，異議人於到案時間內前到站不服裁罰，原處分機關乃以異
    議人違反道路交通管理處罰條例第二十一條第一項第一款之
    規定，裁處罰鍰新臺幣（下同）八千四百元。
三、異議人經本院傳喚未到，其聲明異議狀所載略以：異議人於
    九十四年一月二日收到監理機關違反道路交通管理事件移送
    補件說明書、國道公路警察舉發異議人無照駕駛之舉發通知
    單，然異議人駕駛執照有效期間係至九十六年十月十六日，
    何以會遭舉發無照駕駛，且異議人並未收到註銷駕照之通知
    ，爰依法聲明異議等語。
四、經查：
  (一)異議人前於九十三年一月三十一日上午十時二十一分，駕駛
    車號ＪＳ－３７１９號自小客貨車，行經新竹市○○路與經
    國路口未繫安全帶，為警當場以竹市警交字第Ｅ00000
    000號舉發，有新竹市警察局竹市警交字第Ｅ00000
    000號舉發違反道路交通管理事件通知單附卷可稽（見本
    院卷第八頁），嗣異議人未依期限到案，原處分機關乃於九
    十三年五月二十七日以竹監新五字第裁５１─Ｅ00000
    000號裁處異議人罰鍰一千五百元，罰鍰限於九十三年六
    月二十六日前繳納，逾期不繳納，自九十三年六月二十七日
    起易處吊扣駕駛執照二個月，並限於九十三年七月十一日前
    繳送，逾期未繳送者，自九十三年七月十二日起易處吊銷，
    並逕行註銷駕駛執照，駕駛執照經吊（註）銷後，自九十三
    年七月十二日起一年內不得重新考領駕駛執照，亦有交通部
    公路總局新竹區監理所新竹市監理站九十四年一月十八日竹
    監新五字第裁５１─Ｚ00000000號違反道路交通管
    理事件裁決書在卷可憑（見本院卷第十五頁）。
  (二)而上開裁決書於九十三年六月一日送至異議人戶籍地之郵政
    機關新竹武昌街郵局寄存，有交通部公路總局新竹區監理所
    新竹市監理站送達證附卷足佐（見本院卷第十六頁），雖異
    議人並未至郵局領取該份裁決書，有中華郵政股份有限公司
    新竹郵局九十四年二月五日９４竹詢字第０５０號書函在卷
    為憑（見本院卷第十八頁），然按送達由行政機關自行或交
    由郵政機關送達。行政機關之文書依法規以電報交換、電傳
    文件、傳真或其他電子文件行之者，視為自行送達。由郵政
    機關送達者，以一般郵遞方式為之。但文書內容對人民權利
    義務有重大影響者，應為掛號。文書由行政機關自行送達者
    ，以承辦人員或辦理送達事務人員為送達人；其交郵政機關
    送達者，以郵務人員為送達人。前項郵政機關之送達準用依
    民事訴訟法施行法第三條訂定之郵政機關送達訴訟文書實施
    辦法。送達，於應受送達人之住居所、事務所或營業所為之
    。但在行政機關辦公處所或他處會晤應受送達人時，得於會
    晤處所為之。應受送達人有就業處所者，亦得向該處所為送
    達。於應送達處所不獲會晤應受送達人時，得將文書付與有
    辨別事理能力之同居人、受僱人或應送達處所之接收郵件人
    員。應受送達人或其同居人、受僱人、接收郵件人員無正當
    理由拒絕收領文書時，得將文書留置於應送達處所，以為送
    達。送達，不能依前二條規定為之者，得將文書寄存送達地
    之地方自治或警察機關，並作送達通知書兩份，一份黏貼於
    應受送達人住居所、事務所、營業所或其就業處所門首，另
    一份交由鄰居轉交或置於該送達處所信箱或其他適當位置，
    以為送達。前項情形，由郵政機關為送達者，得將文書寄存
    於送達地之郵政機關。寄存機關自收受寄存文書之日起，應
    保存三個月。行政程序法第六十八條、第七十二條第一項、
    第三項、第七十三條第一項、第三項、第七十四條亦分別定
    有明文。而依民事訴訟法第一百三十八條規定寄存於自治機
    關或警察機關之訴訟文書，經寄存期間屆滿，應受送達人未
    前往領取者，由寄存機關逕行處理。郵務機構送達訴訟文書
    實施辦法第十三條第一項前段亦定有明文。是上開交通部公
    路總局新竹區監理所新竹市監理站九十三年五月二十七日竹
    監新五字第裁５１─Ｅ00000000號裁處異議人罰鍰
    一千五百元，罰鍰逾期不繳納，易處吊扣駕駛執照，逾期未
    繳送駕駛執照自九十三年七月十二日起易處吊銷並逕行註銷
    駕駛執照之裁決處分已於九十三年六月一日合法送達嗣並確
    定。嗣因異議人並未繳納罰鍰或繳送駕照吊扣，原處分機關
    乃依照道路交通管理處罰條例第六十五條第一項第三款、第
    六十七條第三項逕予註銷異議人之駕駛執照，期間為九十三
    年七月十二日至九十四年七月十一日，即無違誤，先此敘明
    。
  (三)本件異議人於九十三年十二月六日上午七時四十三分許，駕
    駛車號ＤＮ－３６８５號自小客車，行經國道一號高速公路
    南下九十二公里處之路肩，為國道公路警察舉發，嗣再發現
    異議人上開違規行為係發生於駕駛執照吊銷期間，故再經國
    道警察於九十三年十二月十八日補掣以公警局交字第Ｚ00
    000000號舉發異議人無照駕駛，有舉發違反道路交通
    管理事件通知單附卷可參（見本院卷第六頁）。
  (四)綜上所述，異議人係在駕駛執照吊銷期間駕車，即屬未領有
    駕駛執照駕車，異議人於到案時間前到案表示不服，原處分
    機關乃依前揭道路交通管理處罰條例第二十一條第一項第一
    款、違反道路交通管理事件統一裁罰標準表之規定，裁處異
    議人罰鍰八千四百元，核無違誤，本件異議人之異議為無理
    由，自應將其異議駁回。
五、據上論斷，應依道路交通案件處理辦法第十九條，裁定如主
    文。
中　　華　　民　　國　　94　　年　　10　　月　　11　　日
                  交通法庭法  官  黃美盈
如不服本裁定，應於裁定送達後五日內向本院提出抗告狀。
以上正本證明與原本無異。
中　　華　　民　　國　　94　　年　　10　　月　　12　　日
                          書記官  吳尚文
